【裁判字號】    97,聲,1254
【裁判日期】    971120
【裁判案由】    返還擔保金
【裁判全文】
臺灣臺南地方法院民事裁定              97年度聲字第1254號
聲  請  人    華南商業銀行股份有限公司
法定代理人    甲○○
代  理  人    戊○○
相  對  人    乙○○
              丁○○
              丙○○
相對人兼上二人
法定代理人    己○○
上列聲請人聲請返還擔保金事件，本院裁定如下：
    主  文
臺灣士林地方法院九十六年度存字第一四七０號提存事件聲請人
所提存之提存物九十年度甲類第一期中央政府建設公債面額新台
幣貳拾萬元債票，准予返還。
聲請程序費用由相對人負擔。
    理  由
一、按訴訟終結後，供擔保人證明已定20日以上之期間，催告受
    擔保利益人行使權利而不行使者，法院應依供擔保人之聲請
    ，以裁定命返還其提存物，民事訴訟法第104條第1項第3款
    前段定有明文。而此規定，依民事訴訟法第106條規定，亦
    其他依法令供訴訟上之擔保者準用之。
二、本件聲請意旨略以：聲請人前遵鈞院96年度裁全字第2276號
    裁定，為擔保相對人因假扣押所受之損害，曾提供中央政府
    建設公債90年度甲類第一期債票新台幣20萬元為提存物，並
    以臺灣士林地方法院96年度存字第1470號提存事件提存後，
    聲請臺灣士林法院以96年度執全字第889號強制執行假扣押
    相對人所有財產在案。因相對人之債務已全數清償，聲請人
    業已聲請撤回上開假扣押之執行，並於民國97年9月7日以北
    投舊北投郵局（台北135支局）第213號存證信函催告相對人
    於20日內就前開假扣押所受損害行使權利，相對人迄未行使
    ，為此依據上開規定請求返還提存物等語。
三、經查聲請人主張前開之事實，有其提出本院96年度裁全字第
    2276號裁定影本、臺灣士林地方法院96年度存字第1470號提
    存書影本、臺灣士林地方法院囑託塗銷查封登記書影本、北
    投舊北投郵局（台北135支局）第213號存證信函影本及郵件
    收件回執卡為為證，並經本院取調臺灣士林地方法院96年度
    存字第1470號提存卷宗、96年度執全字第889號及本院96年
    度裁全字第2276號假扣押保全程序卷宗核閱屬實，並查明兩
    造確無請求損害賠償訴訟係屬於臺灣臺北地方法院、臺灣士
    林地方法院及本院，有臺灣臺北地方法院北院隆文人字第09
    70005840號函、臺灣士林地方法院士院木民科字第09703382
    07號函及本院民事紀錄科查詢表在卷可稽，則聲請人聲請返
    還提存物，自無不合，應予准許。
三、依民事訴訟法第95條、第78條，裁定如主文。
中    華    民    國    97    年    11    月    20    日
                  民事第二庭    法  官  翁金緞
以上正本係照原本作成
如對本裁定抗告須於裁定送達後10日內向本院提出抗告狀，並應
繳納抗告裁判費新台幣1,000元整。
中    華    民    國    97    年    11    月    20    日
                                書記官  彭建山


司法院資訊處製作；財團法人民間司法改革基金會備份。
